414Edepot - Archives communales déposées de Plancher-les-Mines
Archives Départementales de la Haute-Saône
Série Edepot
ARCHIVES COMMUNALES DEPOSEES. ARCHIVES DES INTERCOMMUNALITES.
414Edepot - Archives communales déposées de Plancher-les-Mines
1686-1948
414Edepot1-66
Archives Départementales de la Haute-Saône 14B rue Miroudot St Ferjeux 70000 VESOUL
COMMUNE DE PLANCHER-LES-MINES
Sources complémentaires aux Archives Départementales de la Haute-Saône: B 4182, requête des capitaine et officiers du bailliage de Lure à l'effet d'être autorisés à saisir les habitants pour obtenir d'eux le paiement de leur quote-part des frais occasionnés par les guerres d'Allemagne (1630-1633). B 4223, élection des députés et plaintes et doléances que les habitants présentent à l'assemblée générale du bailliage de Vesoul (1789). B 6554, prestation de serment des gardes (1766-1770). B 8263 et 8269, justice seigneuriale de l'abbaye de Lure concernant Plancher-les-Mines (1654-1659). B 9402, affaires forestières (1715-1788). B 9676, requête du chapitre de Lure pour être maintenu dans le droit de percevoir la dîme de la dixième gerbe sur le territoire de Plancher-les-Mines (1681-1790). C 43, requête des communautés de Plancher-les-Mines et de Champagney à l'effet de faire passer des écorces par la province d'Alsace pour être importées à Bâle (1722-1788). C 48, établissement d'une forge par le sieur Priquelet, d'une usine pour fabriquer le cuivre par le sieur de Gensanne, concessionnaire de mines du Val de Saint-Amarin (1723-1763). C 49, requête par laquelle les sieurs Gensanne fils demandent à être autorisés à exploiter les mines de plomb et de cuivre renfermant de l'argent qui se trouvent sur les territoires de Plancher-les-Mines et Faucogney; arrêt du Conseil rendu en faveur de la compagnie formée pour l'exploitation des mines de Château-Lambert et de Plancher (1735-1789). C 199, réparations au presbytère; annulation d'une délibération des habitants pour défendre aux étrangers de venir se fixer à Plancher-les-Mines; usurpation de communaux (1782-1789). C 220, demande du sieur Priqueler à être autoriser d'établir une fabrique de carrés d'acier pour les clefs de montres et autres pièces d'horlogerie (1771). C 227, demande des habitants de Plancher-les-Mines d'établir 4 foires annuelles (1783-1785). C 230, décisions concernant les ponts, routes et chemins (1784-1786). C 479, rôles et répartements des impositions (1729-1790). H 578, 585, 592, 598, 599, archives de l'abbaye de Lure concernant Plancher-les-Mines (1256-1782). 1 J 704, prieuré de Saint-Antoine (1719-1722). 3 O 428, travaux communaux (1823-1898).
Modalités d'entrée
Dépôt du 06/09/2004
Dernier ajout le 08/09/2004
Archives publiques
Sommaire
ARCHIVES ANCIENNES
ADMINISTRATION COMMUNALE (1772-1772)
414 Edepot 1
IMPOTS ET COMPTABILITE (1768-1790)
414 Edepot 2
BIENS ET BOIS-EDIFICES COMMUNAUX (1686-1862)
414 Edepot 3-5
CULTE-INSTRUCTION PUBLIQUE (1746-1845)
414 Edepot 6-10
INDUSTRIE (1730-1730)
414 Edepot 11
ARCHIVES MODERNES
ACTES DE L'ADMINISTRATION DEPARTEMENTALE (1806-1831)
414 Edepot 12
ADMINISTRATION GENERALE DE LA COMMUNE (1790-1925)
414 Edepot 13-20
ETAT-CIVIL (...-...)
414 Edepot 21
POPULATION-STATISTIQUES-ECONOMIE SOCIALE (1819-1948)
414 Edepot 22-24, 414 Edepot 26-27
CONTRIBUTIONS-ADMINISTRATIONS FINANCIERES (1818-1907)
414 Edepot 28-32
AFFAIRES MILITAIRES (1792-1930)
414 Edepot 33-38
POLICE-JUSTICE-HYGIENE PUBLIQUE ET SALUBRITE (1827-1917)
414 Edepot 39-42
ELECTIONS-PERSONNEL COMMUNAL (1812-1919)
414 Edepot 43-46
FINANCES DE LA COMMUNE (...-...)
414 Edepot 47
EDIFICES COMMUNAUX (1805-1908)
414 Edepot 48-50
BIENS ET BOIS COMMUNAUX-EAUX (1818-1916)
414 Edepot 51-56
VOIRIE-MOYENS DE TRANSPORT-TRAVAUX DIVERS-REGIME DES EAUX (1806-1914)
414 Edepot 57-62
CULTE (1811-1911)
414 Edepot 63
ASSISTANCE ET PREVOYANCE (...-...)
414 Edepot 64
INSTRUCTION PUBLIQUE-ARTS-TOURISME (1896-1911)
414 Edepot 65-66
- ARCHIVES ANCIENNES
  - ADMINISTRATION COMMUNALE
    - Elections des échevins., 1772; 414 Edepot 1; BB1
      Communicabilité
      Communicable
      Thesaurus administratif:
      ELECTION MUNICIPALE
      Noms géographiques:
      PLANCHER-LES-MINES
  - IMPOTS ET COMPTABILITE
    - Comptes rendus par les échevins (1772, 1774, 1787). Procédure entre les communautés de Plancher-les-Mines et Plancher-Bas, au sujet des impositions royales (1768, 1790)., 414 Edepot 2; CC1
      FINANCES COMMUNALES; FISCALITE
      PLANCHER-BAS; PLANCHER-LES-MINES
  - BIENS ET BOIS-EDIFICES COMMUNAUX
    - Terrier des habitations de Plancher-les-Mines (s.d.). Vente de biens de Barbe Mérique au seigneur d'Ancier, Quers, Belonchamp, Fresse et Servance (1686). Etat des baux de la région de Lure (1750-1759). Saisie des biens de Nicolas Stacoffe, ancien échevin, au sujet de communaux (1774-1784). Anticipations de biens communaux: listes des détenteurs, réclamations, procès-verbaux de reconnaissance, soumissions des détenteurs pour acheter les terrains (1770-1862). Affaire Mérique-Raspiller contre la commune, concernant une anticipation sur un chemin communal (1790-1817). Succession de Suzanne Williard (1724)., 1686-1862; 414 Edepot 3; DD1
      LISTE
      BAUX RURAUX; BIEN SPOLIE
      Thesaurus historique:
      arpentement
      Noms de personnes:
      MERIQUE; MERIQUE (Barbe); RASPILLER; STACOFFE (Nicolas); WILLIARD (Suzanne)
    - Exploitation des bois (1788). Procès contre les abbés et chanoines du chapitre de Lure, concernant les droits d'usage dans les bois de Saint-Antoine (1726-1829). Procès contre les procureurs de Plancher-les-Mines, au sujet de la reddition de leurs comptes, suite à un emprunt fait pour payer les frais du précédent procès contre les abbés et chanoines du chapitre de Lure (1784-1793)., 414 Edepot 4; DD2
      BOIS; DROITS D'USAGE FORESTIERS; FORET DOMANIALE
      PLANCHER-LES-MINES; SAINT-ANTOINE (forêt de)
    - Procédure concernant la construction illégale d'une fontaine sur la place publique (1775). Procédures entre les communautés de Plancher-les-Mines et Plancher-Bas, au sujet du métal d'une cloche (1787)., 1775-1787; 414 Edepot 5; DD3
      EAU POTABLE
  - CULTE-INSTRUCTION PUBLIQUE
    - Registre paroissial de Plancher-les-Mines et Belfahy, baptêmes (une attestation de 1746, 1767-1788; en 1777, un extrait de jugement du tribunal de Lure de 1836; une attestation d'un acte en 1780)., 1746-1788; 414 Edepot 6; GG1
      Support de substitution
      Cote 5Mi3R28
      Non communicable physiquement
      Raison: document microfilmé
      REGISTRE PAROISSIAL
      registre paroissial
      BELFAHY; PLANCHER-LES-MINES
    - Registre paroissial de Plancher-les-Mines et Belfahy, baptêmes (1788-1793); note informant que le dôme de l'église a été réparé en 1831 par David, de Lure et Monchot, de Belfort, tous deux entrepreneurs, sous le mandat de Parisot, maire, et de Boileau, curé; l'ancien dôme en fer blanc datait de 1748; relation des exploits et imprudences d'un jeune homme qui plaça le coq sur la croix en 1834; mention de la surélévation du presbytère en 1845., 1788-1845; 414 Edepot 7; GG2
      BOILEAU (curé); DAVID; MONCHOT; PARISOT
    - Registre paroissial de Plancher-les-Mines et Belfahy, mariages., 1761-1792; 414 Edepot 8; GG3
    - Registre paroissial de Plancher-les-Mines et Belfahy, sépultures (1767-1792); ordre donné au curé par le procureur fiscal Demesy, d'enterrer le corps d'un homme trouvé dans les bois en 1772., 414 Edepot 9; GG4
      DEMESY
    - Pension du vicaire: procès entre les échevins et les chanoines du chapitre de Lure (1772-1773); procédure concernant le curé de Champagney (1779). Instruction publique. Marché d'instituteur (1784)., 1772-1784; 414 Edepot 10; GG5
      VIE RELIGIEUSE; VIE SCOLAIRE
      CHAMPAGNEY; PLANCHER-LES-MINES
  - INDUSTRIE
    - Autorisation des princes-abbés de Lure donnée au sieur Raspiller, pour la construction d'une verrerie dans la forêt de Saint-Antoine., 1730; 414 Edepot 11; HH1
      BATIMENT INDUSTRIEL
      RASPILLER
- ARCHIVES MODERNES
  - ACTES DE L'ADMINISTRATION DEPARTEMENTALE
    - Arrêtés du préfet et notes du sous-préfet., 1806-1831; 414 Edepot 12; B1
      ARRETE PREFECTORAL
  - ADMINISTRATION GENERALE DE LA COMMUNE
    - Délibérations du conseil municipal., 1790-1791; 414 Edepot 13; D1
      REGISTRE; DELIBERATION
      CONSEIL MUNICIPAL
    - Délibérations du conseil municipal (1818-1826, an VIII-1817)., An VIII-1826; 414 Edepot 14; D2
    - Délibérations du conseil municipal., 1826-1841; 414 Edepot 15; D3
    - Délibérations du conseil municipal., 1841-1855; 414 Edepot 16; D4
    - Délibérations du conseil municipal., 1855-1865; 414 Edepot 17; D5
    - Délibérations du conseil municipal., 1865-1876; 414 Edepot 18; D6
    - Délibérations du conseil municipal., 1876-1886; 414 Edepot 19; D7
    - Arrêtés municipaux (1840-1867, 1827-1889). Registre de correspondance (1807-1812). Copies de lettres (1886-1908). Répertoires des actes administratifs soumis à l'enregistrement (1806-1925). Répertoire général (1840-1877). Registre destiné à recevoir les notifications de la mairie (1840-1868). Correspondance concernant les frais d'inventaire des archives et du mobilier (1841)., 414 Edepot 20; D8
      ARRETE DU MAIRE; REGISTRE; CORRESPONDANCE; REPERTOIRE
  - ETAT-CIVIL
    - Extraits d'actes envoyés par d'autres communes en vue de transcription, naissances (an IX, 1825); mariages, contrats (an XII, 1847, 1861, 1883-1888); divorce (1889); états des décès (an IX, 1831)., An IX-1889; 414 Edepot 21; E1
      ETAT CIVIL
  - POPULATION-STATISTIQUES-ECONOMIE SOCIALE
    - Mouvement annuel de la population (an XI, 1825-1904)., An XI-1904; 414 Edepot 22; F1
      POPULATION
    - Recensement quinquennal de la population: états nominatifs., 1872-1901; 414 Edepot 23; F2
      Cote 6Mi133
      DENOMBREMENT DE LA POPULATION; LISTE NOMINATIVE
      RECENSEMENT DE POPULATION
    - Chambre de commerce: listes des électeurs (1908-1914). Situation industrielle (1874-1895). Brevets d'invention (1827, 1870). Exposition des produits de l'industrie, récompense (1819-1834)., 1819-1914; 414 Edepot 24; F3
      LISTE ELECTORALE
      ELECTION PROFESSIONNELLE; INDUSTRIE
    - Boucherie, taxe sur le viande (1916). Carburants, rationnement, tickets (1948)., 1916-1948; 414 Edepot 26; F5
      BOUCHERIE; HYDROCARBURE
    - Réglementation des heures et durée du travail (1893-1901). Chambre syndicale des ouvriers métallurgiques: statuts (1898-1901). Registre des livrets d'ouvriers (1855-1899). Indemnités d'apprentissage pour un enfant abandonné (1827-1830)., 1827-1901; 414 Edepot 27; F6
      STATUT
      INDUSTRIE; METALLURGIE; TRAVAIL
  - CONTRIBUTIONS-ADMINISTRATIONS FINANCIERES
    - Matrices générales des contributions directes., 1842-1865; 414 Edepot 28; G1
      MATRICE D'IMPOSITION
      FISCALITE DES PERSONNES; FISCALITE IMMOBILIERE; FISCALITE PROFESSIONNELLE
    - Matrices générales des contributions directes (1866-1873, 1878-1890)., 1866-1890; 414 Edepot 29; G2
    - Matrices générales des contributions directes., 1891-1907; 414 Edepot 30; G3
    - Contributions foncières (an VII-1824, 1831). Etat des propriétés de Vincent Dubret de Plancher-Bas (s.d.). Tableau comparatif des évaluations des maisons et usines du canton de Champagney (s.d.). Matrices des patentes (1809, 1824-1825). Droits de détail pour les débitants de boissons (1812-1815). Correspondance relative à la perception des impôts (an II-1829). Nomination des répartiteurs (1818-1828, 1834). Rétribution scolaire (1851)., An II-1851; 414 Edepot 31; G4
      MATRICE D'IMPOSITION; CORRESPONDANCE
      FISCALITE IMMOBILIERE; FISCALITE PROFESSIONNELLE
      CHAMPAGNEY (canton); PLANCHER-LES-MINES
      DUBRET (Vincent)
    - Postes et télégraphes. Boîte aux lettres, nominations de facteurs, création d'un bureau télégraphique, surveillance des lignes (1830, 1860-1881). Douanes. Contrebande des tissus, suppression du bureau d'Héricourt, création d'un bureau à Plancher-Bas (1818, 1871). Création d'un bureau de l'enregistrement à Champagney (1860)., 1818-1881; 414 Edepot 32; G5
      DROITS DE DOUANE; ENREGISTREMENT; POSTE; TELEGRAPHE
      CHAMPAGNEY; HERICOURT; PLANCHER-BAS; PLANCHER-LES-MINES
  - AFFAIRES MILITAIRES
    - Tableaux de recensement des jeunes gens., An IX-1850; 414 Edepot 33; H1
      RECENSEMENT MILITAIRE
      CONSCRIPTION
    - Tableaux de recensement des jeunes gens., 1851-1914; 414 Edepot 34; H2
    - Registre des notifications des lettres de mise en activité (1818-1825). Tirage au sort, incorporation, remplacement (1812-1836). Déserteurs (1806-1815). Ordre de route (1894). Registre des notifications des ordres de route (1840-1867). Congés de libération (1824-1835). Préparation militaire (1917). Mariage de militaires (1828-1829). Décès de militaires (1816). Solde, retraite accordée aux soldats (1810-1818). Etat nominatif des mobilisés qui se sont soustrait au service militaire de 1870-1871 (1872). Registre des déclarations de changement de domicile (1880-1930)., 1806-1930; 414 Edepot 35; H3
    - Garde Nationale. Liste de recensement (s.d.). Contrôle de la réserve (1840-1841). Equipement, traitement, mobilisation (1806-1834). Sapeurs-pompiers. Liste nominative (1875). Signatures constatant l'acceptation de faire partie du corps des pompiers (s.d.). Achat d'une pompe à incendie, construction d'une remise, réparation du matériel (1820-1897)., 1806-1897; 414 Edepot 36; H4
      RECENSEMENT MILITAIRE; LISTE NOMINATIVE
      SAPEUR POMPIER
      garde nationale
    - Fort de Servance. ravitaillement, cahier des charges (s.d.). Registre des militaires voyageant isolément, passages des troupes (1876-1897). Camp du Beurey (1876-1878) Détachement du Rossly, champ de tir (1875-1907, 1 plan)., 414 Edepot 37; H5
      PLAN
      BEUREY (LE); PLANCHER-LES-MINES; ROSSLY (LE)
      Noms d'organismes:
      CAMP DU BEUREY; CHAMP DE TIR DU ROSSLY; FORT DE SERVANCE
    - Réquisitions pour l'armée d'Espagne et l'armée du Rhin (1792-1813). Invasion de 1815. Réquisitions, rassemblement de militaires, construction de palissades pour la défense de Belfort, dettes de la commune remboursées par la vente du quart de réserve, secours aux habitants (1815-1820)., 1792-1820; 414 Edepot 38; H6
      GUERRE
      BELFORT; PLANCHER-LES-MINES
  - POLICE-JUSTICE-HYGIENE PUBLIQUE ET SALUBRITE
    - Police locale. Rapports, correspondance, demandes de renseignements (1816-1907). Individus sous surveillance (1813-1884). Cérémonie publique, fête pour célébrer le mariage du duc de Berry, état des frais et dépenses, invitation à se rendre sur le passage du duc, à Ronchamp, assassinat du duc (1814-1820). Jeux de quilles, accident (1839). Tirs à la carabine (1880). Marchés, création et réglementation (1819, 1839, 1910, 1928). Cabarets (1828, 1840). Débit de tabac (1876). Police du cimetière (1842-1926). Ramonage des cheminées (1840). Couverture des maisons en tuiles ou en ardoises (an XII). Sinistres (1830-1894). Souscription en faveur des inondés des rives de la Saône et du Rhône (1841)., An XII-1928; 414 Edepot 39; I1
      CORRESPONDANCE; RAPPORT
      POLICE MUNICIPALE; SINISTRE
      BERRY (duc de)
    - Police générale. Passeports (1829-1898). Registre indicatif des passeports et des livrets délivrés dans la commune (1840-1875).Etrangers: registre d'immatriculation (1893-1917), demande de naturalisation (1893). Police du roulage (1827, 1842)., 1827-1917; 414 Edepot 40; I2
      PASSEPORT
      ETRANGER; NATURALISATION; POLICE ADMINISTRATIVE; POLICE DES TRANSPORTS
    - Justice. Correspondance du procureur (1814-1889). Justice de paix, condamnations (an II-1908). Justice criminelle (an XIII). Tribunal correctionnel (1908). Tribunal de permière instance (1822-1859). Notifications de jugements, exploits d'huissiers (1842-1907). Procédures diverses concernant la commune et Alexandre Fassenot (1823-1839), la commune et Ferdinand Reimpach (1844), la commune et M. Françoise Taiclet (1833-1835), la commune et Joseph Meunier dit Damotte (1833-1835), la commune et Jean-Baptiste Chipaux dit Quotelit (1833-1840), la commune et Barthélémy Beuret (1833-1835), la commune et Louis Cardot (1858-1890). Formation du jury (1849-1853, 1871-1872)., 414 Edepot 41; I3
      CORRESPONDANCE
      JURY D'ASSISES; JUSTICE
      BEURET (Barthélémy); CARDOT (Louis); CHIPAUX (Jean-Baptiste, dit Quotelit); FASSENOT (Alexandre); MEUNIER (Joseph, dit Damotte); REIMPACH (Ferdinand); TAICLET (M. Françoise)
    - Hygiène publique et salubrité. Médecin, demande pour exercer dans la commune (1914). Sage-femme (1827-1844). Vaccinations (1827, 1904). Epidémies: diphtérie, rougeole (1832, 1894-1906). Logements insalubres, état des salpêtres trouvés dans les maisons (s.d.). Rapport sur les mesures à prendre (1865). Règlement sanitaire municipal (1904). Déversement des résidus industriels dans le Rahin (1895). Etablissements dangereux (1864-1927, plans). Surveillance du bétail, épizooties, police sanitaire des animaux (an III, 1827-1836, 1871, 1898)., An II-1927; 414 Edepot 42; I4
      EPIDEMIE; PROTECTION SANITAIRE DU CHEPTEL
      PLANCHER-LES-MINES; RAHIN (LE)
  - ELECTIONS-PERSONNEL COMMUNAL
    - Listes électorales., 1831-1880; 414 Edepot 43; K1
      ELECTEUR
    - Listes électorales (1881-1913). Réclamations (1831, 1850-1851)., 1831-1913; 414 Edepot 44; K2
    - Plébiscite (1870), élections du Président de la République (1848-1851), vote pour le rétablissement de l'Empire (1852), élections à l'assemblée nationale (1874), élections à la chambre des députés (1849-1919), élection du conseil d'arrondissement (1864-1898), élections du conseil général (1867-1907), élections sénatoriales (1876-1919), élections municipales (installations du conseil, nomination, démission, suspension du maire, protestation des conseillers (1812-1919)): procès-verbaux., 414 Edepot 45; K3
      ELECTION CANTONALE; ELECTION LEGISLATIVE; ELECTION MUNICIPALE; ELECTION PRESIDENTIELLE; ELECTION SENATORIALE
    - Garde-champêtre, nomination, démission, révocation (1807-1915). Cantonnier, demande d'emploi, nomination, plainte concernant le salaire (1853-1854, 1883-1910). Fossoyeur, nomination, inventaire du matériel (1891-1911). Marchés de pâtre (1858-1870), de bûcheron (1807-1845). Garde-forestier, nomination, traitement (an X-1808, 1833-1835, 1876-1905). Greffier, nomination (1810). Prestations de serment (1829-1830). Distinction honorifique. Légion d'honneur (1835)., An X-1915; 414 Edepot 46; K4
      DISTINCTION HONORIFIQUE; PERSONNEL
  - FINANCES DE LA COMMUNE
    - Budgets (an XIV-1810), approbation du budget par le conseil municipal (1820, 1823). Comptes administratifs (an III-1818, 1825-1826). Dépenses extraordinaires (1814-1817). Récépissés pour versement sur recettes diverses (1819). Comptes de gestion (an III-1813). Extrait de compte courant avec le trésor royal (1822). Dettes de la commune (an XII, 1808-1810). Taxes et droits divers (1813). Remboursement des taxes de l'emprunt de 100 millions (1817). Rentes (1832). Caisse des dépôts et consignations (1819-1824)., An III-1832; 414 Edepot 47; L1
      BUDGET; COMPTE ADMINISTRATIF; COMPTE DE GESTION
      FINANCES COMMUNALES
  - EDIFICES COMMUNAUX
    - Maison commune, acquisition de maison (plans, 1853-1854), construction, réparations, entretien (an XII-1894, plan 1840). Ecoles, acquisition d'une maison, imposition aux contribuables pour aider aux dépenses, travaux, entretien des salles de classe, création d'une classe enfantine, chauffage des classes, agrandissement des écoles, notes relatives à l'emprunt pour la construction d'une école (1825-1914, plans 1834, 1882)., An XII-1914; 414 Edepot 48; M1
      ECOLE; HOTEL DE VILLE
    - Eglise. Réparations, reconstruction, acquisition de terrains, entretien de la toiture, fourniture de cloches, difficulté de la commune pour régler l'entrepreneur de la reconstruction, qui ne peut payer ses ouvriers, livre de comptes, registre de paie des ouvriers (1805, 1810, 1821-1843, 1857-1908)., 1805-1908; 414 Edepot 49; M2
      EDIFICE CULTUEL
    - Presbytère, acquisition par échange de terrains communaux, souscription de la commune de Belfahy, co-paroisse, pour participer à cette acquisition, adjudications et devis des travaux de réparations (an XI-1819, 1844-1845). Cimetière, réparation des murs, acquisitions de terrains, transfert, agrandissement, réparations des portes (1845-1909, 5 plans 1858, 1880, 1893, s.d.). Corps de garde, construction, matériel (1831, 1884). Horloge, état des réparations, marché d'entretien (1827, 1894). Fontaines et lavoirs, réparations, construction, participation aux frais et dépenses par les habitants (1821-1832, 1862-1884)., An XI-1909; 414 Edepot 50; M3
      CIMETIERE; PRESBYTERE
  - BIENS ET BOIS COMMUNAUX-EAUX
    - Ventes de terrains et maisons (1831-1910). Echanges (1833-1910). Locations (1824-1829). Ventes de maisons entre particuliers (1840-1859). Amodiations des herbes de la Grande Fouillie (1853-1868). Droit de parcours (an XIII-1842)., An XIII-1929; 414 Edepot 51; N1
      BAUX RURAUX; PATURAGE
      GRANDE FOUILLIE (LA); PLANCHER-LES-MINES
    - Délimitation des bois communaux (an XIV-1852). Echanges de terrains (1906-1909). Aménagement, constructions à distance prohibée, établissement d'une pépinière (1816-1913). Délits, condamnations des bûcherons (1811-1870)., An XIV-1913; 414 Edepot 52; N2
      AMENAGEMENT FORESTIER; BOIS
    - Adjudications des bois, chablis, produits accidentels, exploitation (an XI-1816). Coupe affouagère (1813, 1851). Réclamations (1829-1840). Répartition des futaies (1815-1824)., An XI-1851; 414 Edepot 53; N3
      BOIS
    - Exploitation des bois communaux, affaire Hocquaux-Spindler., 1875-1881; 414 Edepot 54; N4
      HOCQUAUX; SPINDLER
    - Forêt domaniale de Saint-Antoine: aménagement, route forestière, vente de bois, délits., An XI-1913; 414 Edepot 55; N5
      FORET DOMANIALE
    - Location de la chasse (1818-1900). Concessions au cimetière, anticipations, régularisations (1891-1893). Concessions de prise d'eau (1884-1916)., 1818-1916; 414 Edepot 56; N6
      CHASSE; CONCESSION FUNERAIRE; PRISE D'EAU
  - VOIRIE-MOYENS DE TRANSPORT-TRAVAUX DIVERS-REGIME DES EAUX
    - Voirie urbaine. Etablissement d'un square, échange de terrains, indemnisation des dommages causés sur les terrains avoisinants (1880-1913, 1 plan). Place publique, agrandissement (1860, 1 plan). Etat statistique de tous les puits, inspection (1903-1911). Distribution des eaux (1879-1914). Eclairage des voies publiques (1905-1911). Prévention contre l'éboulement des rochers dans le village (1860-1902, 2 plans). Rue du Pont du Var, projet d'alignement (1863-1880). Rue de la Goutte, élargissement et prolongement (1881-1902, 2 plans). Rue Neuve, alignement, travaux (1880-1905, 1 plan)., 1860-1914; 414 Edepot 57; O1
      VOIE COMMUNALE
      GOUTTE (RUE DE LA); NEUVE (RUE); PLANCHER-LES-MINES; PONT DU VAR (RUE DU)
    - Petite voirie. Chemins vicinaux, tableau général, travaux, ouvertures de chemins (1806-1912). Chemin de grande communication n° 9, de Ronchamp à Giromagny (1851-1861). Chemin de grande communication n° 16, d'Héricourt à Plancher-les-Mines (1869-1907, 1 plan). Chemin de moyenne communication n° 19, de Plancher-Bas à Plancher-les-Mines (1827-1878, 2 plans)., 414 Edepot 58; O2
      RESEAU ROUTIER
    - Chemins ruraux, travaux: chemin de Saint-Antoine (1844-1865), chemin des Martenots (1863-1920, 1 plan), chemin de Plancher-Bas à Belfahy (1861-1878), chemin de Fresse (1885-1909, 1 plan), chemin de la Gressotte: différend entre la commune et les propriétaires riverains (1897-1899, 1 plan), chemin de la Race (1897), chemin de l'Etang (1 plan, 1912)., 1844-1912; 414 Edepot 59; O3
      ETANG (CHEMIN DE L'); GRESSOTTE (CHEMIN DE LA); MARTENOTS (CHEMIN DES); PLANCHER-LES-MINES; RACE (CHEMIN DE LA ); SAINT-ANTOINE (CHEMIN DE)